【裁判字號】    89,易,1190
【裁判日期】    891030
【裁判案由】    侵占
【裁判全文】
臺灣桃園地方法院刑事判決                        八十九年度易字第一一九號
    公  訴  人  臺灣桃園地方法院檢察署檢察官
    被      告  丁○○
右列被告因侵占案件，經檢察官提起公訴（八十九年度偵字第三九六二號），本院判
決如左：
        主  文
丁○○意圖為自己不法之所有，而侵占對於業務上所持有之物，處有期徒刑柒月，緩
刑貳年。
        事  實
一、丁○○原係擔任位於桃園縣桃園市○○路五六三號「乙○○○大樓管理委員會」
    （下稱賓市管委會）之康樂委員，負責承辦該社區之康樂活動事宜，職司旅遊活
    動之辦理及經費之收支，為從事業務之人。丁○○因承辦該社區八十八年九月五
    日之旅遊活動，於八十八年九月二日收受賓市管委會總幹事甲○○交付之辦理本
    次旅遊費用共計新台幣（下同）四萬一千五百元，經陸續支付旅遊款項一萬九千
    五百三十元後，尚餘二萬一千九百七十元應繳還賓市管委會。詎丁○○竟意圖為
    自己不法之所有，以變易持有為所有之意思，將前開餘額侵占入己，嗣經賓市管
    委會多次催討未果，而告訴偵辦。
二、案經乙○○○大樓管理委員會代表人丙○○訴由桃園縣警察局桃園分局報請台灣
    桃園地方法院檢察署檢察官偵查起訴。
        理  由
一、訊據被告丁○○固不否認上開旅遊費用餘額二萬一千九百七十元並未繳還賓市管
    委會，惟矢口否認有侵占犯行，辯稱：因餘款遺失，無法清償，伊當時有要求分
    期清償云云。然查，右揭事實，業據賓市管委會主任委員丙○○、代理人謝光輝
    指述稽詳，核與證人甲○○證述情節相符，且證人甲○○復稱：伊向被告催討過
    五、六次，被告均未提及金錢遺失等情，堪認被告上開所辯，顯係卸責之詞，不
    足採信。此外復有被告書立之收據一紙及乙○○○舉辦社區旅遊支出明細表、租
    車訂車單、存證信函各一紙附卷可稽。本件事證明確，被告犯行，堪以認定。
二、查被告丁○○原係擔任賓市管委會之康樂委員，職司旅遊活動之辦理及經費之收
    支，為從事業務之人，核其所為係犯刑法第三百三十六條第二項之罪。公訴意旨
    漏未斟酌此點，而認被告係犯同法第三百三十五條第一項之普通侵占罪，尚有未
    洽，惟其基本事實同一，本院自應予審理，並變更其起訴法條。爰審酌被告無不
    良前科，素行良好，侵占之款項僅二萬一千九百七十元，且已全數歸還賓市管委
    會，有卷附乙○○○管理費收據一紙可稽，及其品行、手段、犯後態度等一切情
    狀，量處如主文所示之刑。末查，被告未曾受有期徒刑以上刑之宣告，有卷附台
    灣高等法院被告全國前案記錄表可按，渠因一時失慮，偶罹刑典，犯後已坦承犯
    行，深具悔意，經此偵審教訓，當知所警惕，信無再犯之虞，本院認所宣告之刑
    以暫不執行為適當，並諭知緩刑二年，以啟自新。
據上論斷，應依刑事訴訟法第二百九十九條第一項前段、第三百條，刑法第三百三十
六條第二項、第七十四條第一款，罰金罰鍰提高標準條例第一條前段，判決如主文。
本案經檢察官呂理銘到庭執行職務。
中      華      民      國    八十九    年      十      月     三十     日
                                臺灣桃園地方法院刑事第一庭
                                      法  官   陳永來
右正本證明與原本無異。
如不服本判決，應於判決送達後十日內向本院提出上訴狀( 應附繕本 )，上訴於
臺灣高等法院。
                                      書記官   洪明媚
中        華        民        國   八十九  年   十   月    三十    日
刑法第三百三十六條
對於公務上或因公益所持有之物，犯前條第一項之罪者，處一年以上七年以下有期徒
刑，得併科五千元以下罰金。
對於業務上所持有之物，犯前條第一項之罪者，處六月以上五年以下有期徒刑，得併
科三千元以下罰金。
前二項之未遂犯罰之。


司法院資訊處製作；財團法人民間司法改革基金會備份。
